dictionaries/uk/index.aff
SFX X Y 1747
SFX X ватися юся [ауюя]ватися
SFX X ватися юсь [ауюя]ватися
SFX X ватися єшся [ауюя]ватися
SFX X ватися ється [ауюя]ватися
SFX X ватися ємося [ауюя]ватися
SFX X ватися ємось [ауюя]ватися
SFX X ватися єтеся [ауюя]ватися
SFX X ватися єтесь [ауюя]ватися
SFX X ватися ються [ауюя]ватися
SFX X утися уся нутися
SFX X утися усь нутися
SFX X утися ешся нутися
SFX X утися еться нутися
SFX X утися емося нутися
SFX X утися емось нутися
SFX X утися етеся нутися
SFX X утися етесь нутися
SFX X утися уться нутися
SFX X ити ять [дзлнрст]ити
SFX X стися слася остися
SFX X стися слась остися
SFX X стися слося остися
SFX X стися слось остися
SFX X стися слися остися
SFX X стися слись остися
SFX X тися туся остися
SFX X тися тусь остися
SFX X тися тешся остися
SFX X тися теться остися
SFX X тися темося остися
SFX X тися темось остися
SFX X тися тетеся остися
SFX X тися тетесь остися
SFX X тися туться остися
SFX X ися ися остися
SFX X ися ись остися
SFX X ися імося остися
SFX X ися імось остися
SFX X ися імся остися
SFX X ися іться остися
SFX X остися ісся остися
SFX X остися ісшись остися
SFX X остися ісшися остися ###
SFX X сти в [аіуя]сти
SFX X атися уся [жщ]атися
SFX X атися усь [жщ]атися
SFX X атися ишся [жщ]атися
SFX X атися иться [жщ]атися
SFX X атися имося [жщ]атися
SFX X атися имось [жщ]атися
SFX X атися итеся [жщ]атися
SFX X атися итесь [жщ]атися
SFX X атися аться [жщ]атися
SFX X тітися чуся [^с]тітися
SFX X тітися чусь [^с]тітися
SFX X ти ду бути
SFX X ти деш бути
SFX X ти де бути
SFX X ти демо бути
SFX X ти дете бути
SFX X ти дуть бути
SFX X ти дь бути
SFX X ти дьмо бути
SFX X ти дьте бути
SFX X ітися ися [^д]ітися
SFX X ітися ись [^д]ітися
SFX X ітися імося [^д]ітися
SFX X ітися імось [^д]ітися
SFX X ітися імся [^д]ітися
SFX X ітися іться [^д]ітися
SFX X кати чу [^с]кати
SFX X тати чу [^с]тати
SFX X кати чеш [^с]кати
SFX X тати чеш [^с]тати
SFX X кати че [^с]кати
SFX X тати че [^с]тати
SFX X кати чемо [^с]кати
SFX X тати чемо [^с]тати
SFX X кати чете [^с]кати
SFX X тати чете [^с]тати
SFX X гти ж лягти
SFX X гти жмо лягти
SFX X гти жте лягти
SFX X ести ів ести
SFX X ести івши ести
SFX X яти іму [здб]няти
SFX X яти імеш [здб]няти
SFX X яти іме [здб]няти
SFX X яти імемо [здб]няти
SFX X яти імем [здб]няти
SFX X яти імете [здб]няти
SFX X яти імуть [здб]няти
SFX X яти іми [здб]няти
SFX X яти імімо [здб]няти
SFX X яти імім [здб]няти
SFX X яти іміть [здб]няти
SFX X ути ь [^ш'][лр][оя]нути
SFX X ути ьмо [^ш'][лр][оя]нути
SFX X ути ьте [^ш'][лр][оя]нути
SFX X катися чуся [^с]катися
SFX X татися чуся [^с]татися
SFX X катися чусь [^с]катися
SFX X татися чусь [^с]татися
SFX X катися чешся [^с]катися
SFX X татися чешся [^с]татися
SFX X катися четься [^с]катися
SFX X татися четься [^с]татися
SFX X катися чемося [^с]катися
SFX X татися чемося [^с]татися
SFX X катися чемось [^с]катися
SFX X татися чемось [^с]татися
SFX X катися четеся [^с]катися
SFX X татися четеся [^с]татися
SFX X катися четесь [^с]катися
SFX X татися четесь [^с]татися
SFX X итися юся [лнр]итися
SFX X итися юсь [лнр]итися
SFX X октися ікся октися
SFX X октися ікшись октися
SFX X октися ікшися октися ###
SFX X бти б [вуи]бти
SFX X стятися зітнуся стятися
SFX X стятися зітнусь стятися
SFX X стятися зітнешся стятися
SFX X стятися зітнеться стятися
SFX X стятися зітнемося стятися
SFX X стятися зітнемось стятися
SFX X стятися зітнетеся стятися
SFX X стятися зітнетесь стятися
SFX X стятися зітнуться стятися
SFX X стятися зітнися стятися
SFX X стятися зітнись стятися
SFX X стятися зітнімося стятися
SFX X стятися зітнімось стятися
SFX X стятися зітнімся стятися
SFX X стятися зітніться стятися
SFX X ебти іб ебти
SFX X ебти ібши ебти
SFX X п'ясти іпну [з]п'ясти
SFX X п'ясти іпнеш [з]п'ясти
SFX X п'ясти іпне [з]п'ясти
SFX X п'ясти іпнемо [з]п'ясти
SFX X п'ясти іпнете [з]п'ясти
SFX X п'ясти іпнуть [з]п'ясти
SFX X п'ясти іпни [з]п'ясти
SFX X п'ясти іпнімо [з]п'ясти
SFX X п'ясти іпнім [з]п'ясти
SFX X п'ясти іпніть [з]п'ясти
SFX X скатися щуся скатися
SFX X статися щуся статися
SFX X скатися щусь скатися
SFX X статися щусь статися
SFX X скатися щешся скатися
SFX X статися щешся статися
SFX X скатися щеться скатися
SFX X статися щеться статися
SFX X скатися щемося скатися
SFX X статися щемося статися
SFX X скатися щемось скатися
SFX X статися щемось статися
SFX X скатися щетеся скатися
SFX X статися щетеся статися
SFX X скатися щетесь скатися
SFX X статися щетесь статися
SFX X скатися щуться скатися
SFX X статися щуться статися
SFX X скатися щися скатися
SFX X статися щися статися
SFX X скатися щись скатися
SFX X статися щись статися
SFX X скатися щімося скатися
SFX X статися щімося статися
SFX X скатися щімось скатися
SFX X статися щімось статися
SFX X скатися щімся скатися
SFX X статися щімся статися
SFX X скатися щіться скатися
SFX X статися щіться статися
SFX X іти у [^др]удіти
SFX X сти ла [^о]сти
SFX X сти ло [^о]сти
SFX X сти ли [^о]сти
SFX X гти жи [еоіи]гти
SFX X гти жімо [еоіи]гти
SFX X гти жім [еоіи]гти
SFX X гти жіть [еоіи]гти
SFX X іти и [анру]діти
SFX X іти імо [анру]діти
SFX X іти ім [анру]діти
SFX X іти іть [анру]діти
SFX X яти ю ояти
SFX X яти їш ояти
SFX X яти їть ояти
SFX X яти їмо ояти
SFX X яти їте ояти
SFX X яти ять ояти
SFX X ояти ій ояти
SFX X ояти іймо ояти
SFX X ояти ійте ояти
SFX X іктися ікся іктися
SFX X іктися ікшись іктися
SFX X іктися ікшися іктися ###
SFX X ати ли епати
SFX X ати лімо епати
SFX X ати літь епати
SFX X вптися впся вптися
SFX X сатися шися сатися
SFX X сатися шись сатися
SFX X сатися шімося сатися
SFX X сатися шімось сатися
SFX X сатися шімся сатися
SFX X сатися шіться сатися
SFX X іти жу [др]удіти
SFX X гти жу [еоия]гти
SFX X гти жеш [еоия]гти
SFX X гти же [еоия]гти
SFX X гти жемо [еоия]гти
SFX X гти жете [еоия]гти
SFX X гти жуть [еоия]гти
SFX X утися ься [^мвт]инутися
SFX X утися ьмося [^мвт]инутися
SFX X утися ьмось [^мвт]инутися
SFX X утися ьтеся [^мвт]инутися
SFX X утися ьтесь [^мвт]инутися
SFX X ятися імуся [здб]нятися
SFX X ятися імусь [здб]нятися
SFX X ятися імешся [здб]нятися
SFX X ятися іметься [здб]нятися
SFX X ятися імемося [здб]нятися
SFX X ятися імемось [здб]нятися
SFX X ятися імемся [здб]нятися
SFX X ятися іметеся [здб]нятися
SFX X ятися іметесь [здб]нятися
SFX X ятися імуться [здб]нятися
SFX X ятися імися [здб]нятися
SFX X ятися імись [здб]нятися
SFX X ятися імімося [здб]нятися
SFX X ятися імімось [здб]нятися
SFX X ятися імімся [здб]нятися
SFX X ятися іміться [здб]нятися
SFX X ти ши [ву]бти
SFX X огтися ігся огтися
SFX X огтися ігшись огтися
SFX X огтися ігшися огтися ###
SFX X опти іп опти
SFX X опти іпши опти
SFX X стися туся [еі]стися
SFX X стися тусь [еі]стися
SFX X стися тешся [еі]стися
SFX X стися теться [еі]стися
SFX X стися темося [еі]стися
SFX X стися темось [еі]стися
SFX X стися тетеся [еі]стися
SFX X стися тетесь [еі]стися
SFX X стися туться [еі]стися
SFX X стися тися [еі]стися
SFX X стися тись [еі]стися
SFX X стися тімося [еі]стися
SFX X стися тімось [еі]стися
SFX X стися тімся [еі]стися
SFX X стися тіться [еі]стися
SFX X гтися жуся ігтися
SFX X гтися жусь ігтися
SFX X гтися жишся ігтися
SFX X гтися житься ігтися
SFX X гтися жимося ігтися
SFX X гтися жимось ігтися
SFX X гтися житеся ігтися
SFX X гтися житесь ігтися
SFX X гтися жаться ігтися
SFX X сти вши [аія]сти
SFX X естися івся естися
SFX X естися івсь естися
SFX X естися івшись естися
SFX X естися івшися естися ###
SFX X ати и [^аво]чати
SFX X ати імо [^аво]чати
SFX X ати ім [^аво]чати
SFX X ати іть [^аво]чати
SFX X стися вся [аіуя]стися
SFX X стися всь [аіуя]стися
SFX X зати жімо казати
SFX X зати жім казати
SFX X зати жи казати
SFX X зати жіть казати
SFX X атися ися [^аво]чатися
SFX X атися ись [^аво]чатися
SFX X атися імося [^аво]чатися
SFX X атися імось [^аво]чатися
SFX X атися імся [^аво]чатися
SFX X атися іться [^аво]чатися
SFX X затися жся мазатися
SFX X затися жмося мазатися
SFX X затися жмось мазатися
SFX X затися жтеся мазатися
SFX X затися жтесь мазатися
SFX X екти ік екти
SFX X екти ікши екти
SFX X рти р рти
SFX X рти рши рти
SFX X ти ів евти
SFX X ектися ікся ектися
